FUTUR DÉVELOPPEUR FULL STACK

Cédric RAGOT

2 impasse des landes 45210. LA SELLE SUR LE BIED 06.24.59.25.98 cedric.ragot.paris@gmail.com



Au début de ma reconversion professionnelle, je suis motivé afin d'acquérir les compétences nécessaires à la conception d'applications web captivantes. Également, ce secteur dynamique et le travail en équipe participera à mon épanouissement personnel et professionnel.

Je suis un apprenant autonome et passionné par le développement web.

Mon expérience en tant que coach sportif m'a permis de développer des qualités d'écoute, de communication et une capacité d'adaptation aux problématiques de mes clients.

Savoir-Faire

- Logiciel de traitement de texte (Intermédiaire)
- Logiciel tableur (Intermédiaire)
- Conception et réalisation de sites web (Débutant)
- CSS (Débutant)
- HTML (Débutant)
- Veille informationnelle

Savoir-Être

- Avoir le sens du service
- Être à l'écoute
- Savoir travailler en équipe
- Faire preuve d'autonomie
- Faire preuve de persévérance
- Prendre des initiatives et être force de proposition
- Être réactif

EXPÉRIENCES

Intégrateur Wordpress

Juin 2020-Juillet 2021: crcoaching.fr (offline) Astra + Elementor Développement et mantenance

Septembre 2021 - Octobre 2022: Vallians.fr Optimisation et maintenance

Mars 2022 - Février 2023: leclosdebaronsurodon.com Astra+Elementor Développement et maintenance

FORMATIONS

Mars-Mai 2023: Référencement naturel & Wordpress **FORMADISTANCE**

Avril-Mai 2023: Photoshop débutant L'ÉCOLE FRANÇAISE

Février 2021-Mars 2021 HTML5 Et CSS3 **OPENCLASSROOM**

Mars-Juin 2021: Wordpress **WPCHEF**

Éducateur sportif

Juillet 2021-Mars 2023: DYNAMIC COACH Accueil de la clientèle, gestion du centre en autonomie (traitement des appels, gestion planning, réclamation client), vente d'abonnement et de compléments alimentaires.

Octobre 2013 - Juillet 2021: MICRO-ENTREPRENEUR Coach sportif indépendant intervenant dans les centres de fitness et chez les particuliers.

DIPLÔMES ET CERTIFICATIONS

Mai 2023: ICDL Wordpress 5.4: 83%

Avril 2023: **TOEIC Listening and reading: C1**

Septembre 2013: BPJEPS métiers de la forme

Septembre 2005: **BTS** Action et Communciation Commerciale

CENTRES D'INTÉRÊT

Code, Échecs, Cinéma, Fitness, Randonnée.